臺灣高等法院臺南分院刑事判決　　　96年度上更(一)字第72號
上　訴　人　臺灣雲林地方法院檢察署檢察官
上　訴　人
即　被　告　丙○○
選任辯護人　蔡清河律師
上　訴　人
即　被　告　甲○○
　　　　　　　　　　　號(
選任辯護人　劉意律師
上列上訴人因被告等違反槍砲彈藥刀械管制條例等案件，不服臺
灣雲林地方法院95年度訴字第281號中華民國95年8月21日第一審
判決（起訴案號：臺灣雲林地方法院檢察署95年度偵字第175號
），提起上訴，判決後經最高法院第一次發回更審，本院判決如
下：
    主  文
原判決關於丙○○、甲○○部分均撤銷。
丙○○共同未經許可持有手槍，處有期徒刑陸年陸月，併科罰金
新台幣拾伍萬元，罰金如易服勞役，以新台幣貳仟元折算壹日，
扣案之比利時FN廠製Hi-Power型口徑9mm制式半自動手槍壹枝（
槍枝管制編號為0000000000號）、仿WALTHER廠PPK/S型改造手槍
壹枝（槍枝管制編號為0000000000號）、制式90手槍子彈柒顆、
改造子彈拾參顆（7.58mm金屬彈頭者拾貳顆、7.96mm金屬彈頭者
壹顆）及仿WALTHE R廠PPK/S型半自動手槍主要組成零件之金屬
槍身（不含扳機）、撞針座、滑套（不含槍機與撞針）均沒收；
又教唆以非法方法剝奪人之行動自由，未遂，處有期徒刑捌月；
應執行有期徒刑柒年，罰金新台幣拾伍萬元，罰金如易服勞役，
以新台幣貳仟元折算壹日，扣案之比利時FN廠製Hi-Power型口徑
9mm制式半自動手槍壹枝（槍枝管制編號為0000000000號）、仿
WALTHER廠PPK/S型改造手槍壹枝（槍枝管制編號為00000000 00
號）、制式90手槍子彈柒顆、改造子彈拾參顆（7.58mm金屬彈頭
者拾貳顆、7.96mm金屬彈頭者壹顆）及仿WALTHE R廠PPK/S型半
自動手槍主要組成零件之金屬槍身（不含扳機）、撞針座、滑套
（不含槍機與撞針）均沒收。
甲○○共同未經許可持有手槍，處有期徒刑伍年陸月，併科罰金
新台幣拾萬元，罰金如易服勞役，以新台幣貳仟元折算壹日，扣
案之比利時FN廠製Hi-Power型口徑9mm制式半自動手槍壹枝（槍
枝管制編號為0000000000號）、仿WALTHER廠PPK/S型改造手槍壹
枝（槍枝管制編號為0000000000號）、制式90手槍子彈柒顆、改
造子彈拾參顆（7.58mm金屬彈頭者拾貳顆、7.96mm金屬彈頭者壹
顆）及仿WALTHER廠PPK/S型半自動手槍主要組成零件之金屬槍身
（不含扳機）、撞針座、滑套（不含槍機與撞針）均沒收；又共
同以非法方法剝奪人之行動自由，未遂，處有期徒刑捌月；應執
行有期徒刑陸年，罰金新台幣拾萬元，罰金如易服勞役，以新台
幣貳仟元折算壹日，扣案之比利時FN廠製Hi-Power型口徑9mm 制
式半自動手槍壹枝（槍枝管制編號為0000000000號）、仿WALTHE
R廠PPK/S型改造手槍壹枝（槍枝管制編號為0000000000號）、制
式90手槍子彈柒顆、改造子彈拾參顆（7.58mm金屬彈頭者拾貳顆
、7.96mm金屬彈頭者壹顆）及仿WALTHER廠PPK/S型半自動手槍主
要組成零件之金屬槍身（不含扳機）、撞針座、滑套（不含槍機
與撞針）均沒收。
    事  實
一、丙○○係雲林縣古坑鄉○○村○○路197號「冠霖遊藝場」
    、以及雲林縣斗南鎮○○里○○街36號「歡樂世界遊藝場」
    之負責人；甲○○與丁○○（按丁○○部分業經臺灣雲林地
    方法院95年訴字第281號就共同未經許可持有手槍，判處有
    期徒刑伍年陸月，併科罰金新台幣拾伍萬元，又就共同以非
    法方法剝奪人之行動自由未遂部分，判處有期徒刑捌月；並
    定應執行刑為有期徒刑陸年，併科罰金新台幣拾伍萬元。因
    未上訴已判決確定）原為上開遊藝場之員工，平日除擔任遊
    藝場之現場店員工作外，尚擔任丙○○之司機。丙○○並將
    雲林縣斗六市○○路○段447號之住處二樓之房間提供予甲○○與丁○○二人居住，以利接送之便，而甲○○、丁○○二
    人因擔任司機之故得以持用上開住處大門之遙控器。丙○○
    明知可發射子彈具有殺傷力之制式及改造槍枝、具有殺傷力
    之子彈、以及槍砲之主要組成零件，均屬槍砲彈藥刀械管制
    條例所管制之槍枝、子彈及零件，非經中央主管機關許可不
    得無故持有，竟於不詳時、地，以不詳方式取得可擊發同口
    徑制式子彈具有殺傷力之比利時FN廠製Hi－Power型口徑9mm
    制式半自動手槍（槍枝管制編號為0000000000號）一枝、可
    擊發子彈具有殺傷力之仿WALTHER廠PPK/S型半自動手槍製造
    之槍枝換裝土造金屬槍管、保險鈕而成之改造手槍（槍枝管
    制編號為0000000000號）一枝、具殺傷力之口徑9mm制式90
    手槍子彈10顆 (後鑑驗試射三顆）、可擊發具殺傷力之直徑
    約7.58mm金屬彈頭土造子彈18顆（後鑑驗試射6顆）、可擊
    發具殺傷力之直徑約7.96mm金屬彈頭之土造子彈2顆（後鑑
    驗試射1顆），以及仿WALTHER廠PPK/S型半自動手槍主要組
    成零件之金屬槍身 (不含扳機）、撞針座、滑套（不含槍機
    與撞針）等物後，隨即將上開槍、彈、槍枝零件等物藏放在
    其住處二樓房間電視櫃抽屜內，而未經許可無故持有之。甲○○、丁○○於94年8、9月間某日，因居住該二樓房間而得
    知該二樓房間電視櫃抽屜內放置有上開槍、彈及仿WALTHER
    廠PPK/S型半自動手槍之主要組成零件，彼等竟與丙○○共
    同基於犯意之聯絡，未經許可而與丙○○共同持有上開槍、
    彈及仿WALTHER廠PPK/S型半自動手槍之主要組成零件。嗣因
    丙○○懷疑女友許閒雅與乙○○私通款曲而心生怨妒，而啟
    傷害及剝奪他人行動自由之犯意，教唆甲○○、丁○○二人
    ，持上開仿WALTHER廠PPK/S型半自動手槍、彈，共同前往嘉
    義縣大林鎮教訓乙○○，並應設法押回雲林縣斗南鎮交與丙○○當面質問。甲○○與丁○○接獲指示即以共同之犯意，
    於94年12月21日晚間某時許，由甲○○通知已成年，並與彼
    等有犯意聯絡之廖朝偉（應另由檢察官偵辦），分持鋁棒1
    支、上開仿WALTHER廠PPK/S型改造手槍（槍枝管制編號為
    0000000000號）1枝、子彈數發，一同前往嘉義縣大林鎮○
    村里○○路121之17號找乙○○，迨遇見乙○○後，隨即推
    由甲○○強拉乙○○，欲將乙○○拉上車，惟乙○○不從，
    甲○○遂持鋁棒毆打乙○○，並命在旁之丁○○以已上膛之
    上開改造手槍對準乙○○，喝令其不得抵抗，逼迫乙○○就
    範，乙○○因而受有「左前臂挫傷、右膝擦傷」等身體傷害
    。乙○○深恐不測趁機逃脫，躲進屋內並將大門上鎖，始逃
    過此劫，甲○○等人因而剝奪乙○○行動自由未遂。詎甲○○、丁○○與廖朝偉見狀仍不欲善罷干休，復共同基於恐嚇
    之犯意聯絡，對屋內之乙○○恫稱：要將之拖到山上埋掉等
    語，而以此加害生命之事恐嚇乙○○，致生危害於安全後離
    去。嗣甲○○、丁○○、廖朝偉又折返上開嘉義縣大林鎮○
    村里○○路121之17號找乙○○，因乙○○仍在屋內不出來
    ，甲○○、丁○○、廖朝偉即以鋁棒等物共同砸毀乙○○所
    有之車牌號碼3w-9707自用小客車車窗玻璃（毀損部分未據
    告訴）後再離去。嗣經警於95年1月3日上午9時許，持臺灣
    雲林地方法院法官核發之搜索票，前往丙○○上開住處執行
    搜索時，當場在該住處二樓房間電視櫃抽屜內查獲上開槍枝
    、子彈、以及槍枝主要組成零件等物，始循線查悉上情。
二、案經乙○○訴由彰化縣警察局報請臺灣雲林地方法院檢察署
    檢察官偵查起訴。
    理  由
甲、證據能力部分
  (一)按被告以外之人於審判外之言詞或書面陳述，不得作為證據
    。惟被告以外之人於偵查中向檢察官所為之陳述，除顯有不
    可信之情形外，得為證據，刑事訴訟法第159條第1項、第15
    9條之1第2項定有明文。
  １本件證人乙○○、丁○○及甲○○（証人甲○○部分係就被
    告丙○○部分而言）於檢察官偵查中，以證人之身分具結作
    證，有證人結文在卷可稽（95年偵字第175號卷第29頁、第3
    0頁、第57頁、第76頁、第103頁），且檢察官與法官同為司
    法官署，衡諸實務運作，檢察官實施刑事偵查程序，亦能恪
    遵法定程序之要求，不致有違法取供之情事，自無所謂「顯
    有不可信」之情形，從而証人乙○○、丁○○、被告甲○○
    等人以証人之身份所為之証詞，均有證據能力。被告丙○○
    辯護人主張「被告甲○○於95年1月17日、同年4月10日偵查
    中之証詞，係屬審判外之陳述，而無証據能力」，並無可採
    。
  ２証人即同案被告丁○○、被告甲○○於95年1月3日、95年1
    月17日、同年1月20日之警詢之供証（見警卷第13頁、第7頁
    被告甲○○部分係就被告丙○○而言），均係審判外之陳述
    ，且無同法第159條之2以下傳聞証據之例外，則証人丁○○
    、甲○○於95年1月3日、同年月17日、20日警詢之供証，均
    無証據能力。
  (二)被告丙○○之辯護人雖主張「証人丁○○於95年1月20日偵
    查中之証詞，因係遭警方恐嚇而延續之訊問，不具証據能力
    」云云（此部分亦為最高法院發回指摘要旨之一）。而証人
    丁○○於原審及本院前審亦供証「95年1月20日當天伊因施
    用安非他命，毒癮發作，人迷迷糊糊的，警察到我家找我，
    要我配合他們指認槍是丙○○的，不然要栽槍給我」云云。
    然查，証人丁○○95年1月20日偵訊時，已以證人之身分具
    結作證，有證人結文在卷可稽，已如上述；且證人即承辦員
    警江瑞章於原審審理中亦証述「95年1月20日我與同事張朝
    陽到丁○○家中找他，丁○○在家中睡覺，本來我們是要去
    找他幫忙去找被害人乙○○，他起初不願意幫我們找乙○○
    ，後來他媽媽回來與丁○○談過後，他才幫我們找乙○○，
    且跟我們回局裡作筆錄，並供出槍彈來源，過程中我們沒有
    說要栽槍之事，且當時丁○○精神狀況應該相當好」等語（
    見原審卷第236頁反面），則証人丁○○証稱「偵查中係因
    施用安非他命而致神智不清」云云，已難信採；再查，証人
    丁○○經本院詢及究係何人對其為上開脅迫行為，証人丁○○又稱「當時可能是要逼我說出事實，才這樣恐嚇」、「（
    脅迫的人是否係製作筆錄的人或訊問的警員）不記得」等語
    （見本院更一審卷第99頁），則本院已無從依証人丁○○供
    証「遭警員脅迫」等語，而傳喚警員於審理期日與証人丁○○對質，以查明証人丁○○上開「受警員之脅迫」等情是否
    真實，並據以認定証人丁○○上開偵查中証詞已因「受脅迫
    」而無証據能力；且証人丁○○於本院審理時又証述「（95
    年1月20日警察到你家找你作何事）叫我帶他們去找被害人
    乙○○」、「於95年1月20日警詢時，証述『有些事情要更
    正，有些事實不實在，關於槍彈部分是屬於丙○○的，當時
    在警察局會說是甲○○所有，是因為丙○○要伊向警察承認
    ，在他家中所查獲的槍彈是伊所有，但是伊不願意替丙○○
    承擔這些槍、彈，所以丙○○要甲○○要他承擔這些槍、彈
    ，因為甲○○願意替丙○○承擔，所以伊就順勢向警方承認
    槍、彈是甲○○所有』等情是事實，且伊該日警詢所為之上
    開証詞係屬實情，而非被人強迫而亂講」、「95年1月20日
    警詢及同日偵查中之供証均係出於自願」等語（見本院更一
    審卷第142頁、第144頁），足認証人丁○○於95年1月20日
    偵訊所為之供証，係出於自由意思而為之供証，証人丁○○
    事後証稱「95年1月20日當天伊因施用安非他命，毒癮發作
    ，人迷迷糊糊的，警察到我家找我，要我配合他們指認槍是
    丙○○的，不然要栽槍給我」云云，自無可採；另被告丙○○辯護人引用証人丁○○上開証詞，而主張「証人丁○○於
    95年1月20日偵查中之証詞，因係遭警方恐嚇而延續之訊問
    ，不具証據能力」云云，亦無足取。
乙、實體部分
壹、非法持有上開槍枝、子彈及槍枝主要組成零件部分：
一、訊據上訴人即被告丙○○、甲○○均矢口否認有上開非法持
    有槍枝、子彈及槍枝組成零件等犯行，被告丙○○辯稱「扣
    案之槍枝、子彈及槍枝組成零件並非伊所持有，其住處二樓
    房間係提供予甲○○、丁○○二人居住，伊平日不會進出該
    房間，不知為何該二樓房間內會被查獲扣案之槍枝、子彈及
    槍枝組成零件」云云。被告智發辯稱「伊住在丙○○上開住
    處房間時，曾打開該抽屜，只有看到茶葉，並未看過扣案之
    槍枝、子彈及槍枝組成零件，後來與丁○○一起去找乙○○
    時，有看到丁○○拿出槍枝來對著乙○○，在回程中丁○○
    說該槍是玩具槍，並於途中已將該槍丟棄」云云。
二、經查：
  (一)扣案之槍枝、子彈及槍枝主要組成零件乃被告丙○○所有，
    丙○○於為警查獲解送彰化縣警察局員林分局時即要被告甲○○扛下本件持有槍枝、子彈及槍枝主要組成零件之刑責，
    被告甲○○與同案被告丁○○因而於當時警詢中均供陳：槍
    枝、子彈及槍枝主要組成零件是甲○○撿拾後所持有等情，
    已據証人即被告甲○○、同案被告丁○○分別於95年1月17
    日、同年4月10日、同年1月20日偵查中及原審審理中具結供
    證明確（95年偵字第175號卷第54、73、204、205頁；原審
    卷第203頁正面最後第三行起至反面、第205頁反面至第206
    頁正面），且被告丙○○於原審審理在押期間，在台灣雲林
    看守所中亦曾傳二份紙條予共同被告丁○○，表達希望由丁○○承擔本件刑責，並承諾丁○○如果承擔本件刑責，其會
    負責打點其在監執行期間的家庭生活開銷，並使其於執行期
    間能妥善受到照顧，上開紙條於95年5月5日原審庭訊前，為
    看守所人員在丁○○身上查獲等情，亦有傳送之紙條二份在
    卷可稽；被告丙○○亦供認上開紙條係其所寫等語。則若果
    真上開槍枝、子彈及槍枝組成零件非被告丙○○所有，衡情
    被告丙○○何以須處心積慮希望由被告甲○○、同案被告丁○○頂罪，以逃避本件刑責？足認証人即被告甲○○、同案
    被告丁○○於上開偵查中供証扣案之槍枝、子彈及槍枝主要
    組成零件應係被告丙○○所有等情，尚非虛構而可信採。
  (二)被告甲○○雖辯稱「其不知該房間抽屜內放置有上開槍、彈
    及槍枝組成零件」云云；然查，被告甲○○於偵查及原審審
    理時，均自承「曾於94年9月間打開該抽屜看過扣案之槍枝
    、子彈及槍枝組成零件」等情（見偵卷第52頁、原審卷第24
    頁反面）；而証人即同案被告丁○○於偵查中亦証述「於94
    年8、9月間曾看過甲○○在擦槍」等語（見偵卷第71頁）；
    復於原審証述「甲○○曾拿上開扣案之槍彈給伊看過」等語
    （見原審卷第225頁正面）；且參酌槍枝、子彈乃政府嚴加
    取締之違禁物，持有槍彈之刑責非輕，乃眾所皆知之事實，
    被告甲○○居住該房間內，既親見扣案之槍、彈等物在其房
    間抽屜內，豈有不予聞問之理。且佐以被告甲○○於原審供
    述「伊與丁○○2人自94年3月間起即陸續有居住在查獲扣案
    槍枝、子彈及槍枝主要組成零件之丙○○住處二樓房間」之
    情（見原審卷第202頁正面），及該二樓房間內陳設簡單，
    僅有一張床、電視架及衣櫥、幾箱茶葉等情，又據被告甲○○、丁○○二人於原審審理中供證明確（見原審卷第207頁
    、第231頁)，暨扣案之槍枝、子彈及槍枝組成零件係在該電
    視架之抽屜內查獲乙節，亦有查獲照片附卷可憑（警卷第27
    頁）等情。則被告甲○○及同案被告丁○○二人既經常居住
    上開房間，對此一極為明顯之處，不可能未予注意翻看，則
    被告甲○○辯稱「其不知該抽屜內放置有上開槍、彈及槍枝
    組成零件」云云，已難信採；再參以被告甲○○與同案被告
    丁○○二人均為被告丙○○之司機，實則兼具社會上所謂「
    大哥與小弟」之關係，亦經被告甲○○供述在卷（見偵卷第
    55頁），而「大哥」所有之槍彈交由「小弟」保管持用，以
    便不時之需，亦屬社會常情；此外，被告甲○○及同案被告
    丁○○二人後來亦因丙○○之教唆，即能自由取用扣案之其
    中一枝仿WALTHER廠PPK/S型改造手槍及子彈，至嘉義縣大鎮
    ○村里○○路121之17號，欲強押被害人乙○○（理由詳後
    述），足認被告甲○○及同案被告丁○○就上開房間抽屜內
    放置有上開槍、彈及槍枝組成零件等情，應已知悉，並與被
    告丙○○共同未經許可，持有該槍、彈及槍枝組成零件，可
    堪認定；至於被告甲○○及同案被告丁○○共同持有上開槍
    、彈及槍枝組成零件之時間，本院參酌被告甲○○於偵查及
    原審審理時供述「係於94年9月間打開該抽屜看過扣案之槍
    枝、子彈及槍枝組成零件」等情，及証人即同案被告丁○○
    証述「於94年8、9月間曾看過甲○○在擦槍」等語，應認被
    告甲○○、同案被告丁○○應係於94年8、9月間，與被告丙○○共同持有上開槍、彈及槍枝組成零件，亦可認定，被告
    甲○○上開所辯，並無可採。
  (三)扣案之槍枝、子彈及槍枝組成零件經送鑑驗之結果，認定：
    (1)手槍部分：送鑑制式白朗寧90手槍1支及改造PPK手槍1支
      ，均機械性能良好，可擊發子彈，認具殺傷力。
    (2)子彈部分：送鑑制式90手槍子彈10顆，認係口徑口徑9mm
      制式子彈，均具殺傷力；改造子彈20顆，其中直徑約7.58
      mm金屬彈頭土造子彈18顆、直徑約7.96mm金屬彈頭之土造
      子彈2顆，均具殺傷力。
    (3)槍組零件部分：認係仿WALTHER廠PPK/S型半自動手槍所製
      造槍枝之金屬槍身（不含扳機）、撞針座、滑套（不含槍
      機與撞針）。
    (4)此有內政部警政署刑事警察局95年1月20日刑鑑字第09500
      06583號槍彈鑑定書一份附卷可稽。
  (四)又查，被告甲○○與同案被告丁○○於94年12月21日，夥同
    已成年之廖朝偉至嘉義縣大林鎮找被害人乙○○時，確有攜
    帶上開扣案之仿WALTHER廠PPK/S型改造手槍等事實，又據被
    告甲○○於偵查中供述在卷（見同上偵查卷第54、55頁）；
    ，核與証人即同案被告丁○○於偵查證述「去嘉義大林找乙○○談判那一次有使用過被扣到仿WALTHER廠PPK/S型改造手
    槍」等語相符（見偵查卷第73頁），足認被告甲○○及同案
    被告丁○○二人於該次確有使用仿WALTHER廠PPK/S型改造手
    槍無訛。至被告甲○○及共同被告丁○○於原審及本院審理
    中均改稱「去嘉義大林找乙○○談判，丁○○稱伊係持用玩
    具手槍」云云，經核與彼等於偵查中所為之上開供証不符，
    且証人丁○○於本院本審審理中亦証述「伊與甲○○攜帶槍
    枝至大林鎮找乙○○，該把槍枝即是事後為警查獲之扣案槍
    枝之一」等語（見本院更一審卷第140頁至第141頁），足認
    被告甲○○、証人丁○○於原審及本院前審供述「該槍枝係
    屬玩具槍」云云，應係規避該二人持有槍彈刑責之詞，均不
    足取。
  (五)至被告甲○○與同案被告丁○○二人於偵查及原審審理中具
    結供證之情節不一，本院基於下列之理由，認定甲○○於95
    年1月17日、同年4月10日偵查中、丁○○於同年1月20日偵
    查中之供證情詞較為可採：
  (1)被告甲○○及同案被告丁○○二人上開期日之供証，就扣案
    之槍枝、子彈及槍枝主要組成零件係屬被告詹德發所有，95
    年1月3日警、偵訊筆錄，係因丙○○要甲○○扛下本件槍砲
    刑責，渠二人才會於該日供述扣案之槍枝、子彈及槍枝組成
    零件係甲○○拾獲持有的，及丙○○唆使甲○○、丁○○二
    人至大林強押乙○○回斗南，渠2人有持用扣案之仿WALTHER
    廠PPK/S型改造手槍前往等重要情節，供證大致相符。且佐
    以被告甲○○於95年1月17日偵查中仍經檢察官執行羈押禁
    見中，同案被告丁○○於95年1月20日時，則已交保在外，
    被告甲○○與同案被告丁○○二人自無勾串證詞之可能，然
    竟就上開重要情節供證大致相符，從而被告甲○○於95年1
    月17日、同年4月10日偵查中，証人丁○○於同年1月20日偵
    查中，所為關於上開情詞之供証，應屬真實而為可採。
  (2)証人即同案被告丁○○事後雖翻異該次供證，而証稱「95年
    1月20日當天伊因施用安非他命，毒癮發作，人迷迷糊糊的
    ，警察到我家找我，要我配合他們指認槍是丙○○的，不然
    要栽槍給我」云云；另証人即同案被告丁○○之姐簡婉靜於
    本院前審亦証述「（九十五年）一月二十日警察到我家時，
    丁○○在樓上睡覺，警察要我請丁○○下來。警察問丁○○
    乙○○的住處在哪裡，叫丁○○帶他們去。丁○○說不知道
    ，之後警察拿甲○○的筆錄要丁○○配合，如果不配合的話
    ，要讓丁○○開庭時當庭收押。」（見本院上訴卷第119頁
    ）。惟查：
    証人丁○○苟於警詢中係出於警方之脅迫而指證，何以於
      同日移送檢察官偵訊時不告知實情，卻仍為相同之供證，
      已有違常理。
    證人即承辦員警江瑞章於原審審理中亦証述「95年1月20日
      我與同事張朝陽到丁○○家中找他，丁○○在家中睡覺，
      本來我們是要去找他幫忙去找被害人乙○○，他起初不願
      意幫我們找乙○○，後來他媽媽回來與丁○○談過後，他
      才幫我們找乙○○，且跟我們回局裡作筆錄，並供出槍彈
      來源，過程中我們沒有說要栽槍之事，且當時丁○○精神
      狀況應該相當好」等語（見原審卷第236頁反面），則証
      人丁○○証稱「偵查中係因施用安非他命而致神智不清」
      云云，已難信採；再查，証人丁○○經本院詢及究係何人
      對其為上開脅迫行為，証人丁○○又稱「當時可能是要逼
      我說出事實，才這樣恐嚇」、「（脅迫的人是製作筆錄的
      人或訊問的警員）不記得」等語（見本院更一審卷第99頁
      ），則本院已無從依証人丁○○供証「遭警員脅迫」等語
      ，而傳喚警員與証人丁○○對質，以查証証人丁○○上開
      「受警員之脅迫」等情是否真實；且証人丁○○於本院審
      理時又証述「（95年1月20日警察到你家找你作何事）叫
      我帶他們去找被害人乙○○」、「其於95年1月20日警詢
      時，証述『有些事情要更正，有些事實不實在，關於槍彈
      部分是屬於丙○○的，當時在警察局會說是甲○○所有，
      是因為丙○○要伊向警察承認，在他家中所查獲的槍彈是
      伊所有，但是伊不願意替丙○○承擔這些槍、彈，所以丙○○要吳智要他承擔這些槍、彈，因為甲○○願意替丙○○承擔，所以伊就順勢向警方承認槍、彈是甲○○所有』
      等情是事實，且伊該日警詢所為之上開証詞係屬實情，而
      非被人強迫而亂講」、「95年1月20日警詢及同日偵查中
      之供証均係出於自願」等語（見本院更一審卷第142頁、
      第144頁），足認証人丁○○於95年1月20日之警、偵訊之
      証詞，均係出於自由意思而為之供証，証人丁○○事後証
      稱「95年1月20日當天伊因施用安非他命，毒癮發作，人
      迷迷糊糊的，警察到我家找我，要我配合他們指認槍是丙○○的，不然要栽槍給我」云云，亦難信採。
    証人即証人丁○○姐姐簡婉靜於本院前審雖亦為上開証詞
      ，但証人簡婉靜並未於該日陪同至警局製作筆錄，又據証
      人簡婉靜証述在卷（見本院上訴卷第120頁），則就証人
      丁○○事後於偵查中之供証如何，究否係因遭受警員脅迫
      而延續至偵查中，致為不實之供証，即難依証人簡婉靜之
      上開証詞，即可認証人丁○○該日於偵查中之供証，有違
      背其自由意思或有不實之處，並據為被告丙○○有利之認
      定；況証人簡婉靜經檢察官詢及「警員究有無【具體】要
      求丁○○配合什麼」一節，証人簡婉靜又証述「沒有，警
      察拿甲○○的筆錄指其中一段筆錄給丁○○看，叫他要配
      合」、「（你有沒有看到筆錄的內容？）有，那一段是寫
      甲○○叫丁○○拿槍出來那一段」等語（見本院上訴卷第
      120頁）；經核被告甲○○95年1月17日警詢筆錄，關於丁○○持槍部分，係指94年12月20日至嘉義縣大林鎮找被害
      人乙○○，並因而涉及傷害、妨害自由等情，並非被告甲○○指証該扣案槍、彈等物係屬被告丙○○所有，且証人
      簡婉靜亦稱「警員並無具體要求丁○○配合何事」，亦如
      上述；此外，彰化縣警察局員林分局此次前往証人丁○○
      家中，又係為要証人丁○○帶員警去找被害人乙○○一節
      ，又據証人簡婉靜証述在卷（見本院上訴卷第119頁），
      從而証人簡婉靜雖証述「員警有要求丁○○配合，否則要
      丁○○當庭收押」等語，亦難以此即認証人丁○○事後於
      95年1月20日偵查中指証「扣案槍、彈等物是被告丙○○
      所有」等情，確係違背其自由意思，而故為虛偽之供証。
  (六)証人即同案被告丁○○於本院審理時，雖又証述「扣案之槍
    、彈及槍枝組成零件係何人所有，要問甲○○」等語（見本
    院更一審卷第141頁），又核與証人丁○○於95年1月20日偵
    訊時証述「該槍、彈及組成零件是丙○○所有」等語不符，
    且又與本院依被告甲○○、証人丁○○上開偵查中之供証，
    及被告丙○○於原審審理在押期間，在台灣雲林看守所傳二
    份紙條與証人丁○○，表明希望由丁○○承擔本件刑責，並
    承諾丁○○如果承擔本件刑責，其會負責打點其在監執行期
    間的家庭生活開銷，並使其於執行期間能妥善受到照顧等情
    ，而認定扣案之槍、彈及槍枝組成零件係被告丙○○所有之
    事實不符，足認証人丁○○於本院本審所為上開証詞，係屬
    事後迴護被告丙○○之詞，亦無可採。
  (七)綜上，上開槍、彈及槍枝組成零件係屬被告丙○○於不詳時
    、地取得，並放置在其上開住處二樓房間電視櫃抽屜內，嗣
    因被告甲○○、証人丁○○住在該房間而知悉上情，乃與被
    告丙○○基於犯意之聯絡，而共同持有上開扣案之槍、彈及
    槍枝組成零件，可堪認定，被告丙○○、甲○○上開所辯，
    均無可採，被告丙○○、甲○○共同持有上開槍、彈等犯行
    ，均堪以認定。
貳、共同傷害、恐嚇及非法剝奪行動自由未遂部分：
一、訊據被告丙○○矢口否認有教唆丁○○、甲○○等人傷害、
    剝奪行動自由之犯行，辯稱「伊不認識乙○○，亦未教唆丁○○、甲○○傷害乙○○，及強押乙○○」云云；被告甲○○辯稱「當天是要載許閒雅回來，乙○○不讓許閒雅回來，
    伊才會毆打乙○○，但並未攜槍強押乙○○，及以上開言詞
    恐嚇乙○○」云云。
二、經查：
  (一)被告甲○○與同案被告丁○○及另一名不詳姓名之人（即廖
    朝偉）如何於上開時間，至嘉義縣大林鎮找被害人乙○○，
    要將被害人押回雲林縣斗南鎮見被告丙○○，被告甲○○如
    何拿鋁棒毆打、同案被告丁○○持槍抵住被害人，嗣因被害
    人阿姨跑出來阻擋，被害人始能趁隙逃脫，躲進屋內並將大
    門上鎖，而逃過此劫。然被告甲○○與丁○○、廖朝偉等人
    仍不欲善罷干休，復對屋內之被害人恫稱：要將之拖到山上
    埋掉等語，而以此加害生命之事恐嚇乙○○，致生危害於安
    全後始離去等情，業據証人即被害人乙○○於本院審理時指
    証明確（見本院更一審卷第189頁起至第193頁、本院上訴卷
    第109至112頁）；觀之証人乙○○於本院前審及本院本審先
    後之証詞，就被告甲○○、同案被告丁○○如何共同強押妨
    害自由、傷害，及如何對其為恐嚇行為之重要之點，前後指
    証均屬相符，且証人乙○○於偵查中猶一致指証上情（見同
    上偵卷第101頁至第102頁）；另被告甲○○於偵查中亦供証
    「是詹德順叫我和丁○○去打乙○○，並把乙○○押回來，
    因為詹德順看到乙○○與他的女朋友在一起而吃醋，後來我
    有打乙○○，他就跑進去他家裡，所以才沒有把他押回來」
    等語（同上偵查卷第205頁），又核與共同被告丁○○於偵
    查中具結證述「因為丙○○的女朋友許閒雅（綽號小雅）背
    著丙○○和『阿賢』（乙○○）交往，被丙○○知道，所以
    丙○○叫甲○○找我去把乙○○押回來，並把阿賢捉出來打
    」等語相符（同上偵查卷第73頁）；再參酌許閒雅為被告丙○○之女友，為被告丙○○、甲○○、丁○○等人供証在卷
    ，及被告甲○○與同案被告丁○○二人均為被告丙○○之司
    機，實則兼具社會上所謂「大哥與小弟」之關係，亦經被告
    甲○○供述在卷（見偵卷第55頁），而扣案之仿WALTHER 廠
    PPK/S型改造手槍，又係經被告丙○○放置在其住處二樓房
    間抽屜內，均如上述，迄至本件事發後始為警扣得等情觀之
    ，被告甲○○與同案被告丁○○若非經被告丙○○授意，衡
    情豈有因被告丙○○「女友」許閒雅與被害人乙○○之事，
    即擅自攜帶上開槍械至嘉義縣大林鎮找被害人尋隙，並另由
    被告甲○○通知已成年之廖朝偉一同前往之理；此外，被害
    人乙○○並因遭受被告甲○○之毆打，而受有「左前臂挫傷
    、右膝擦傷」傷害，又有財團法人佛慈濟綜合醫院大林分院
    醫療診斷證明書1紙附卷可佐；足認証人乙○○上開指証並
    非虛構；亦核與証人即同案被告丁○○於偵查中供證「到達
    大林之後，甲○○先下車叫阿賢出來，阿賢出來甲○○就拿
    球棒打他，要押阿賢，但阿賢不從，甲○○就叫我下車把槍
    拿出來，我和甲○○就合力要把阿賢押上車，阿賢就跑進屋
    裡並把門鎖起來」等情（同上偵卷第74頁）大致符合，益認
    証人乙○○上開指証及被告甲○○與同案被告丁○○上開供
    証屬實，被告甲○○與同案被告丁○○確係經被告丙○○之
    授意，始分持上開鋁棒、槍械至嘉義縣大林鎮，欲將被害人
    乙○○押回與被告丙○○，並因而引發上情，而有妨害自由
    、傷害及恐嚇等事實，可堪認定。被告丙○○上開所辯「未
    教唆甲○○等人傷害及妨害自由」云云，被告甲○○所辯「
    僅有傷害乙○○，並無妨害自由及恐嚇乙○○」云云，均無
    可採；另証人丁○○事後翻異前詞，証述「不知去找乙○○
    作何事，是甲○○說要去找乙○○輸贏，當時沒有要押乙○○上車，亦沒有恐嚇乙○○」云云（見本院更一審卷第141
    頁、第145頁、第146頁），顯係事後迴護被告丙○○或甲○○之詞，亦無可採。
  (二)又被告丙○○雖授意被告甲○○、丁○○持搶押回被害人乙○○，並毆打被害人，但並未親自與被告甲○○等人同往尋
    隙，且証人甲○○、丁○○於偵查中亦僅一致指証「被告丙○○叫彼等去押回乙○○，並打乙○○」等情，本件又無証
    據足証被告丙○○除叫被告甲○○、同案被告丁○○等人妨
    害乙○○自由、毆打乙○○外，就被告甲○○等人實施傷害
    、妨害自由之方法、順序部分，與被告甲○○等人有何「計
    畫及指揮，以促成犯罪之實現」，應認被告丙○○應僅係「
    教唆」被告甲○○與丁○○攜槍妨害乙○○之自由，及傷害
    乙○○而已，被告丙○○尚無與被告甲○○等人就上開犯罪
    情節，有犯意之聯絡及行為之分擔，自不成立共同正犯（此
    部分為最高法院發回指摘要旨之一）。此外，被告甲○○等
    人至嘉義縣大林鎮找到被害人乙○○，除對被害人乙○○有
    妨害自由及傷害之行為，並另為上開恐嚇之犯行，已如上述
    ，然觀之証人甲○○、丁○○於偵查中所為之上開証詞，被
    告丙○○僅叫彼等「去押回乙○○，並打乙○○」等情，顯
    見被告甲○○、丁○○等人所犯上開恐嚇犯行，並非在被告
    丙○○教唆之範圍，被告丙○○就此部分，自不負教唆之責
    任，併此敘明。
  (三)至於當日至嘉義縣大林鎮找被害人乙○○，並參與妨害自由
    、傷害及恐嚇犯行之人，除被告甲○○與同案被告丁○○外
    ，尚有一人即廖朝偉（此為最高法院發回指摘要旨之一），
    又據証人即被害人乙○○証述明確（見本院更一審卷第189
    頁至第191頁）；且被告甲○○亦供証「當日確有找廖朝偉
    同去」、「廖朝偉大概大我三、四歲」之情（見本院更一審
    卷第155頁起至第156頁、第158頁）；雖証人乙○○、甲○○均供証「廖朝偉並未動手」等情；然參酌証人丁○○証述
    「（事後再去時）我、甲○○、廖朝偉三人一起打（乙○○
    車子的車窗）」等語（見本院上訴卷第146頁），及廖朝偉
    先後二次與被告甲○○、同案被告丁○○至上開事發現場（
    詳後述）；暨被告甲○○與同案被告丁○○既係因被告丙○○之教唆，而攜帶上開槍械，並由被告甲○○通知廖朝偉同
    往上開事發現場，顯見被告甲○○係通知廖朝偉同往事發現
    場助勢，則廖朝偉就被告甲○○等人至嘉義縣大林鎮找被害
    人尋隙一節，豈有不知之理，從而縱令廖朝偉當時並未與被
    告甲○○、同案被告丁○○共同出手毆打、恐嚇及強押被害
    人，而僅在場觀看，亦應認廖朝偉與被告甲○○、同案被告
    丁○○，就上開妨害自由、恐嚇及傷害行為，彼此間有犯意
    之聯絡，而推由被告甲○○、同案被告丁○○下手實施，而
    為共同正犯。
  (四)又查，被告甲○○、丁○○係與廖朝偉同至嘉義縣大林鎮二
    次，第一次即由被告甲○○、丁○○對被害人乙○○為上開
    妨害自由、傷害及恐嚇之行為，第二次始毀損被害人乙○○
    所有車子之車窗，而二次之時間相隔15分鐘至半個小時等情
    ，又據証人即被害人乙○○証述明確（見本院更一審卷第18
    9頁至第193頁）；而証人甲○○亦稱「第二次（應即係被害
    人乙○○所稱之第一次）有打乙○○，第三次（應為乙○○
    所稱之第二次）有毀損乙○○車子車窗玻璃」等情（見本院
    更一審卷第156頁至第157頁），且稽之証人丁○○之証詞，
    彼等傷害乙○○與毀損乙○○車子車窗玻璃應不同次（見本
    院更一審卷第145頁、第146頁），足認被告甲○○、丁○○
    與廖朝偉共同對被害人乙○○為上開妨害自由、傷害及恐嚇
    之行為，應為同一次所為，另毀損乙○○車窗玻璃，應不同
    次，亦可認定。此外，証人甲○○、丁○○雖又証述當日同
    往嘉義縣大林鎮有三次，似與被害人乙○○所稱同日二次不
    符（此部分亦為最高法院發回指摘要旨之一）；但依証人甲○○所稱「第一次我、丁○○、丙○○一起去大林買鴿子的
    飼料，許閒雅、乙○○剛好就在飼料店隔壁不遠的地方，我
    和丁○○就順便去看許閒雅做什麼，當時許閒雅在吃火鍋，
    乙○○也在那邊，我們就回來飼料店，當時丙○○一直都在
    飼料店，我們要回去斗南的路上，老闆叫我向乙○○說不要
    在許閒雅家，順便載許閒雅回來。當時丙○○已經到店裡面
    ，所以我們再去大林」等語（見本院更一審卷第155頁），
    足認被告甲○○等人雖有先後三次至嘉義縣大林鎮，但第一
    次並未對被害人乙○○為任何侵害行為，從而証人乙○○始
    稱「被告甲○○等人係於該日先後二次至事發現場」，証人
    乙○○上開証詞，尚難認與事實不符；準此，被告甲○○等
    人對被害人乙○○為上開妨害自由、傷害、恐嚇行為，應係
    被告甲○○所稱之「第二次」，即証人乙○○所稱之「第一
    次」，而被告甲○○等人對被害人乙○○車子為上開毀損行
    為，應係被告甲○○、丁○○所稱之「第三次」，即係証人
    乙○○所稱之「第二次」，亦可認定；証人丁○○於本院本
    審審理時，証述「係第一次打乙○○」云云（見本院更一審
    卷第145頁），尚難信採。
  (五)綜上所述，被告丙○○確有教唆被告甲○○、丁○○二人攜
    槍對被害人乙○○為傷害、妨害自由等行為；而被告甲○○
    、同案被告丁○○因而夥同已成年之廖朝偉至嘉義縣大林鎮
    ，尋得被害人乙○○後，推由被告甲○○、同案被告丁○○
    為上開妨害自由、傷害及恐嚇之犯行，被告甲○○、同案被
    告丁○○、廖朝偉彼此間有犯意之聯絡及行為之分擔，被告
    丙○○、甲○○上開所辯，均係事後卸責之詞，均無可採，
    本件事証明確，被告丙○○、甲○○二人犯行，均堪以認定
    。
參、按行為後法律雖有修正，但其內容僅係形式上做文字之修正
    ，或僅係將法理明文化，或僅係易動法條項次時，因未涉及
    犯罪構成要件或處罰內容之變更，自非屬法律之變更，而無
    依刑法第二條第一項之規定予以比較新舊法之必要，惟修正
    後之內容如客觀上已涉及犯罪構成要件或處罰內容等實質上
    變更時，即屬法律之變更，而應依刑法第2條第1項之規定比
    較新舊法。至比較結果，如修正後之內容，依行為人所犯個
    案具體主觀上比較結果，認並無有利之情形時，依刑法第2
    條第1項前段之規定，即應適用舊法即行為時法，如有利於
    行為人時，則應依刑法第二條第一項後段之規定，適用新法
    即裁判時法，足見應否適用刑法第二條第一項之規定比較新
    舊法，應取決於修正後法條之實質內容，於客觀上是否已有
    變更為依據，而非取決於是否有利於行為人，至於究竟應適
    用行為時法或裁判時法，始應就行為人所犯個案做具體主觀
    上之比較以判斷新法是否有利於行為人，如新法有利於行為
    人，則應適用新法即裁判時法，如新法並無有利於行為人之
    情形時，則應適用舊法即行為時法。查刑法第28條、第33條
    第5款、第55條、第51條第5款、第42條等條文業於94年2月2
    日修正公布，其中：(一)第28條已由原先之「2人以上共同實
    施犯罪之行為者，皆為正犯」，修正為「2人以上共同實行
    犯罪之行為者，皆為正犯」，足見修正後刑法第28條之規定
    ，已將陰謀共同正犯及預備共同正犯，排除在共同正犯之範
    疇之外。(二)第33條第5款由原先之「罰金：1元以上」，修正
    為「罰金：新臺幣1千元以上，以百元計算之」；(三)第55條
    由原先之「一行為而觸犯數罪名，或犯一罪而其方法或結果
    之行為犯他罪名者，從一重處斷」之規定，修正為「一行為
    而觸犯數罪名者，從一重處斷。但不得科以較輕罪名所定最
    輕本刑以下之刑」，修正後該條已刪除有關牽連犯之規定；
    (四)第51條第5款已由原先之「宣告多數有期徒刑者，於各刑
    中之最長期以上，各刑合併之刑期以下，定其刑期。但不得
    逾20年」，修正為「宣告多數有期徒刑者，於各刑中之最長
    期以上，各刑合併之刑期以下，定其刑期。但不得逾30年」
    ；(五)第42條將原先之「罰金應於裁判確定後2個月內完納。
    期滿而不完納者，強制執行。其無力完納者，易服勞役」、
    「易服勞役以1元以上3元以下，折算1日。但勞役期限不得
    逾6個月」、「罰金總額折算逾6個月之日數者，以罰金總額
    與6個月之日數比例折算」。「科罰金之裁判，應依前2項之
    規定，載明折算1日之額數」、「易服勞役，不滿1日之零數
    ，不算」、「易服勞役期內納罰金者，以所納之數，依裁判
    所定之標準折算，扣除勞役之日期」之規定，修正為「罰金
    應於裁判確定後2個月內完納。期滿而不完納者，強制執行
    。其無力完納者，易服勞役。但依其經濟或信用狀況，不能
    於2個月內完納者，得許期滿後1年內分期繳納。遲延一期不
    繳或未繳足者，其餘未完納之罰金，強制執行或易服勞役」
    、「依前項規定應強制執行者，如已查明確無財產可供執行
    時，得逕予易服勞役。」、「易服勞役以新臺幣1千元、2千
    元或3千元折算1日。但勞役期限不得逾1年」、「依第51條
    第7款所定之金額，其易服勞役之折算標準不同者，從勞役
    期限較長者定之。」、「罰金總額折算逾1年之日數者，以
    罰金總額與1年之日數比例折算。依前項所定之期限，亦同
    」、「科罰金之裁判，應依前2項之規定，載明折算1日之額
    數」、「易服勞役不滿1日之零數，不算」、「易服勞役期
    內納罰金者，以所納之數，依裁判所定之標準折算，扣除勞
    役之日期」，另罰金罰鍰提高標準條例第2條亦配合修正，
    將原先之「依刑法第41條易科罰金或第42條第2項易服勞役
    者，均就其原定數額提高為1百倍折算1日；法律所定罰金數
    額未依本條例提高倍數，或其處罰法條無罰金刑之規定者，
    亦同」之規定，予以修正刪除；並均自被告丙○○、甲○○
    行為後之95年7月1日施行。是依上開規定，被告行為後刑法
    第28條，於客觀上均已發生實質上之變更，自有比較新舊法
    適用之必要。而罰金既由銀元1元以上，提高為新台幣1千元
    以上，無異提高法定刑為罰金時之可科處之最低刑為新台幣
    1千元，修正後之刑法第33條第5款並未有利於行為人。又關
    於牽連犯之規定，被告所犯數罪若有方法、結果之牽連關係
    ，依修正前刑法第55條規定，應從一重處斷，但若依修正後
    之刑法第55條刪除牽連犯之規定，即應併合處罰，修正後刑
    法第55條之規定，並未有利於被告二人；再被告丙○○、甲○○之行為無論依新法或舊法之規定，均屬共同正犯，新法
    之規定並無有利於被告之情形；另關於定應執行刑部分，有
    關於所處之有期徒刑部分，依修正前、後刑法第51條第5款
    部分，已將所定之執行刑不得逾20年，予以提高為「30年」
    ，修正後刑法第51條第5款之規定，亦未有利於被告二人；
    另關於易服勞役部分，依修正前罰金罰鍰提高標準條例第2
    條前段規定，就其原定數額提高為1百倍折算1日，則被告丙○○、甲○○經諭知併科罰金部分，依行為時之易服勞役折
    算標準，最高應以銀元3百元折算1日，即新台幣9百元折算1
    日。惟依95年7月1日修正公布施行之刑法第42條第3項前段
    規定，則最高得以新台幣3千元折算一日，是修正後刑法第
    42條之規定，有利於被告二人。則綜合上情比較新舊法結果
    ，關於易刑處分即易服勞役部分，應以修正後現行之刑法第
    42條之規定有利於被告二人；其餘部分，則以修正前刑法第
    28條、第33條第5款、第55條、第51條第5款之規定有利於被
    告二人，依95年7月1日施行之刑法第2條第1項前段、同條項
    但書規定，應適用行為時法即修正前刑法第28條、第33條第
    5款、第55條、第51條第5款，及修正後現行刑法第42條之規
    定；又本件除易刑處分外，均應適用95年7月1日施行前刑法
    之規定，基於新舊法不得割裂適用之原則，本件亦有罰金罰
    鍰提高標準條例第1條規定之適用，而無新增訂刑法施行法
    第1之1條規定之適用，均合先敘明。
肆、核被告丙○○、甲○○二人就持有扣案之槍枝、子彈及槍枝
    主要組成零件部分，均係犯槍砲彈藥刀械管制條例第7條第4
    項未經許可持有手槍罪、第8條第4項未經許可持有改造手槍
    罪、第12條第4項未經許可持有子彈罪、第13條第4項未經許
    可持有手槍主要組成零件罪。被告丙○○、甲○○與同案被
    告丁○○三人就此部分犯行，有犯意聯絡及行為分擔，皆為
    共同正犯。被告丙○○、甲○○均係以一持有行為同時觸犯
    上開罪名，為想像競合犯，應依修正後現行之刑法第55條前
    段規定從一重之未經許可持有手槍罪處斷。再就恐嚇、傷害
    及剝奪乙○○行動自由未遂部分，核被告甲○○所為，係犯
    第277條第1項傷害罪、第302條第3項、第1項剝奪行動自由
    未遂及第305條之恐嚇罪。被告甲○○與同案被告丁○○、
    已成年之廖朝偉三人就上開犯行，均有犯意聯絡及行為分擔
    ，皆為共同正犯。被告丙○○係教唆被告甲○○、同案被告
    丁○○二人共同毆打被害人乙○○及強押其回斗南，核其所
    為，係犯刑法第277條第1項之教唆傷害罪，及同法第302條
    第3項、第1項之教唆剝奪行動自由未遂罪。再被告甲○○所
    犯上開恐嚇、傷害及剝奪行動自由未遂罪間，俱有方法目的
    之牽連關係，應依修正前刑法第55條規定，從一重之剝奪行
    動自由未遂罪論斷。又被告甲○○所犯上開恐嚇犯行，雖未
    據檢察官提起公訴，但此部分與已起訴之剝奪行動自由未遂
    罪、傷害罪既有牽連犯之裁判上一罪關係，本院自得併予審
    理；另被告丙○○係以一教唆行為，教唆被告甲○○、同案
    被告丁○○犯傷害及剝奪行動自由未遂罪，而觸犯二罪名，
    應依修正後現行刑法第55條前段規定，從一重以剝奪行動自
    由未遂罪之教唆犯處斷。又被告甲○○所犯共同剝奪行動自
    由既屬未遂，爰依刑法第25條第2項規定減輕其刑。再按未
    經許可，無故持有槍、彈罪，其持有之繼續，為行為之繼續
    ，至持有行為終了時，均論為一罪，不得割裂。若以之犯他
    罪，兩罪間之關係如何，端視開始持有之原因為斷，如先非
    法持有槍、彈，後另起意犯罪，即應以數罪併罰論處。查被
    告丙○○、甲○○共同未經許可持有手槍、子彈及手槍主要
    組成零件之初，並非意在日後之剝奪被害人之行動自由，純
    因後來偶發之爭風吃醋事件，始另行起意持以剝奪被害人之
    行動自由，是被告丙○○、甲○○所犯未經許可持有手槍罪
    及被告甲○○所犯剝奪行動自由未遂罪，被告丙○○所犯教
    唆剝奪行動自由未遂罪2罪間，均犯意各別，罪名互異，均
    應予分論併罰，公訴意旨認係牽連犯關係，容有誤會。
伍、原審以被告丙○○、甲○○部分罪証明確，因予論罪科刑，
    固非無見。然查(一)被告丙○○所犯教唆傷害、剝奪行動自由
    罪，係以一教唆行為，而同時觸犯二罪名，為想像競合犯，
    原審認係牽連犯，已有未當；(二)被告甲○○係與同案被告丁○○、已成年之廖朝偉共犯上開妨害自由、傷害及恐嚇犯行
    ，均如上述，原審於事實欄認上開犯行，僅被告甲○○、同
    案被告丁○○共犯之，但於理由欄又認「被告甲○○、丁○○於偵查中均供證：去找乙○○前，甲○○有電請友人『廖
    朝偉』一同前往等情，而『廖朝偉』之真實姓名年籍為何，
    及其有無參與該次傷害罪、剝奪行動自由未遂及恐嚇犯行，
    應移由檢察官另行偵辦」，而未於判決認定本件共犯究有幾
    人，亦有未當。(三)又現行刑法第2條第1項明文規定：「行為
    後法律有變更者，適用行為時之法律。但行為後之法律有利
    於行為人者，適用最有利於行為人之法律。」惟此「法律變
    更」與法律修正之概念有別；所謂法律變更應係指因法律修
    正而「刑罰」有實質之更異而言（如修正後新舊法法定本刑
    輕重變更或犯罪構成要件寬嚴不同），始有依上開規定為準
    據法而比較適用新法或舊法之問題。如新舊法處罰之輕重仍
    然相同（例如僅形式上修正法律用語或條次移列），並無有
    利或不利之情形，即無適用上開規定為比較之餘地，自應依
    一般法律適用之原則，適用現行、有效之裁判時法。原判決
    認被告丙○○教唆之犯罪，被教唆者均有附諸實行，不論依
    修正前後之刑法第29條規定，均應論以教唆犯，並無有利或
    不利之情形。則依上述說明，自無適用刑法第2條第1項規定
    之餘地，而應逕行援引現行有效之裁判時法第29條規定，為
    其依據。乃原判決適用修正前刑法第29條第1項、第2項規定
    ，亦有違誤；又被告丙○○、甲○○關於持有槍、彈、槍枝
    主要組成零件部分，依修正前後第55條關於想像競合犯之規
    定，均成立想像競合犯，且修正前後之內容並無不同，亦無
    比較新舊法適用之必要，亦應依一般法律適用之原則，適用
    現行、有效之裁判時法，原判決仍又適用修正前刑法第55條
    關於想像競合犯之規定，亦有未當。被告丙○○上訴否認犯
    罪；被告甲○○上訴，除傷害部分認罪外，其餘被訴部分亦
    均否認犯罪，雖無理由，但原判決既有上開可議之處，即屬
    無可維持，應由本院將原判決關於被告丙○○、甲○○，既
    定執行部分予以撤銷改判。爰審酌被告丙○○擁槍自重，已
    具反社會性，且僅因爭風吃醋，即唆使手下持槍前往傷害及
    強押被害人，嚴重危害社會治安，犯後為脫免刑責，復指使
    他人頂罪，毫無悔意，被告甲○○因跟隨丙○○而保管持有
    槍彈，並受其唆使，而傷害、強押被害人，行為亦屬不當，
    且犯後於偵審中歷次供陳不一，堅不吐實，浪費司法審判資
    源，亦未見有悔意，及被告二人犯罪情節之輕重及對被害人
    所造成之危害程度等一切情狀，分別就【被告丙○○共同未
    經許可持有手槍部分，量處有期徒刑陸年陸月，併科罰金新
    台幣拾伍萬元，罰金如易服勞役，以新台幣貳仟元折算壹日
    ；又就教唆共同以非法方法剝奪人之行動自由未遂，處有期
    徒刑捌月；應執行有期徒刑柒年，罰金新台幣拾伍萬元，罰
    金如易服勞役，以新台幣貳仟折算壹日】及就【被告甲○○
    共同未經許可持有手槍部分，量處有期徒刑伍年陸月，併科
    罰金新台幣拾萬元，罰金如易服勞役，以新台幣貳仟元折算
    壹日；又就共同以非法方法剝奪人之行動自由未遂部分，量
    處有期徒刑捌月；並定應執行有期徒刑陸年，罰金新台幣拾
    萬元，罰金如易服勞役，以新台幣貳仟元折算壹日】。至於
    扣案之比利時FN廠製Hi-Power型口徑9mm制式半自動手槍1枝
    （槍枝管制編號為0000000000號）、仿WALTHER廠PPK/S型改
    造手槍1枝（槍枝管制編號為0000000000號）、90手槍子彈7
    顆、改造子彈13顆（7.58 mm金屬彈頭者12顆、7.96mm金屬
    彈頭者1顆）、改造手槍主要組成零件金屬槍身（不含扳機
    ）、撞針座、滑套（不含槍機與撞針），均屬違禁物，爰依
    刑法第38條第1項第1款規定宣告沒收。至鑑驗試射耗用之90
    手槍子彈3顆、改造子彈7顆，因已失子彈之效用，爰不予宣
    告沒收。
丙、不另為無罪諭知部分
一、公訴意旨另以：被告丙○○、甲○○及已判決確定之丁○○
    共同持有改造手槍主要組成零件槍管（內具阻鐵），因認此
    部分被告3人涉犯槍砲彈藥刀械管制條例第13條第4項未經許
    可持有手槍主要組成零件罪嫌云云。
二、按手槍之槍管固經內政部86年11月24日台 (86) 內警字第86
    70683號公告為手槍之主要組成零件，然該公告內亦附註：
    主要組成零件若經使用、破壞或變形，非加工、修護不能再
    供組成槍砲、彈藥者，則非屬主要組成零件。本件扣案之槍
    管內具阻鐵，有內政部警政署刑事警察局95年1月20日刑鑑
    字第0950006583號槍彈鑑定書1份附卷可稽，是其顯經破壞
    ，非經加工車通不能再供組成手槍之用，依上開公告意旨，
    即非屬主要組成零件，是被告丙○○、甲○○二人此部分持
    有犯行，自不構成槍砲彈藥刀械管制條例第13條第4項未經
    許可持有手槍主要組成零件罪，行為本屬不罰，原應諭知無
    罪之判決，惟公訴人認此部分持有犯行，與其等另持有之其
    他主要組成零件部分，乃單純一罪之關係，爰不另為無罪之
    諭知。
丁、至於被告甲○○與同案被告丁○○、已成年之廖朝偉共同毀
    損乙○○所有車子之車窗玻璃部分，並未據被害人乙○○提
    出告訴，本院自無併予論罪之必要，附此敘明。
據上論結，應依刑事訴訟法第369條第1項前段、第364條、第299
條第1項前段，槍砲彈藥刀械管制條例第7條第4項、第8條第4項
、第12條第4項、第13條第4項，95年7月1日施行之刑法第11條前
段、第2條第1項前段、但書、第29條第1、2項、第55條前段、第
25條第2項、第38條第1項第1款、第42條第3項、95年7月1日施行
前刑法第28條、第277條第1項、第302條第3項、第1項、第305條
、第55條後段、第51條第5款，修正前罰金罰鍰提高標準條例第1
條前段，判決如主文。
本案經檢察官張太龍到庭執行職務。
中　　華　　民　　國　　96　　年　　5 　　月　　16　　日
                  刑事第四庭    審判長法　官　吳志誠
                                      法　官  羅心芳
                                      法　官  陳珍如
以上正本證明與原本無異。
如不服本判決，應於收受本判決後十日內向本院提出上訴書狀。
其未敘述上訴理由者並得於提起上訴後十日內向本院補提理由書
狀（均須按他造當事人之人數附繕本）「切勿逕送上級法院」。
　　　　　　　　　　　　　　　　　　　書記官　岑　玢
中　　華　　民　　國　　96　　年　　5 　　月　　16　　日
附錄：本判決論罪科刑條文：
槍砲彈藥刀械管制條例第7條第4項
未經許可，持有、寄藏或意圖販賣而陳列第 1 項所列槍砲、彈藥
者，處 5 年以上有期徒刑，併科新台幣 1 千萬元以下罰金。
槍砲彈藥刀械管制條例第8條第4項
未經許可，持有、寄藏或意圖販賣而陳列第 1 項所列槍枝者，處
 3 年以上10年以下有期徒刑，併科新臺幣700 萬元以下罰金。
槍砲彈藥刀械管制條例第12條第4項
未經許可，持有、寄藏或意圖販賣而陳列子彈者，處 5 年以下有
期徒刑，併科新台幣300 萬元以下罰金。
槍砲彈藥刀械管制條例第13條第4項
未經許可，持有、寄藏或意圖販賣而陳列第1 項所列零件者，處
6 月以上5 年以下有期徒刑，併科新台幣300 萬元以下罰金。
中華民國刑法第277條第1項
傷害人之身體或健康者，處 3 年以下有期徒刑、拘役或 1 千元
以下罰金。
中華民國刑法第302條第1、3項
私行拘禁或以其他非法方法，剝奪人之行動自由者，處 5 年以下
有期徒刑、拘役或 3 百元以下罰金。
第 1 項之未遂犯罰之。
中華民國刑法第305條
以加害生命、身體、自由、名譽、財產之事，恐嚇他人致生危害
於安全者，處2 年以下有期徒刑、拘役或3 百元以下罰金。
